臺灣屏東地方法院民事裁定
110年度消債更字第95號
聲  請  人  
即 債務 人  蔡謹憶即蔡錦絨即康蔡錦絨


代  理  人  杜貞儀律師
上列當事人因消費者債務清理事件聲請更生，本院裁定如下：
    主  文
債務人蔡謹憶即蔡錦絨即康蔡錦絨自民國111年3月2日中午12時
起開始更生程序。
命司法事務官進行本件更生程序。
    理  由
一、按債務人不能清償債務或有不能清償之虞；且無擔保或無優
    先權之本金及利息債務總額未逾新臺幣（下同）1,200萬元
    者，於法院裁定開始清算程序或宣告破產前，得向法院聲請
    更生；又法院開始更生程序之裁定，應載明其年、月、日、
    時，並即時發生效力，復為消債條例第3條、第42條第1 項
    、第45條第1項所明定。次按法院裁定開始更生或清算程序
    後，得命司法事務官進行更生或清算程序，必要時得選任律
    師、會計師或其他適當之自然人或法人一人為監督人或管理
    人，消債條例第16條第1項亦有明文。
二、本件聲請意旨略以：聲請人積欠債務達667,041元，有不能
    清償之情事，曾於110年7月間依消債條例向最大債權人中國
    信託商業銀行股份有限公司請求共同協商債務清償方案，惟
    協商不成立。且聲請人無擔保或無優先權之債務總額未逾1,
    200萬元，復未經法院裁定開始清算程序或宣告破產，爰依
    法聲請更生等語。
三、聲請人所主張之上開事實，業據其提出與所述相符之債權人
    清冊、財產及收入狀況說明書、財團法人金融聯合徵信中心
    當事人查詢個人資料（信用報告）回覆書、108至109年度綜
    合所得稅各類所得資料清單、全國財產稅總歸戶財產查詢清
    單及勞工保險被保險人投保資料表等件為證，並有本院調解
    程序筆錄可參。經查：
㈠、關於聲請人現在收入部分，聲請人現任職於財團法人台灣省
    私立孝愛仁愛之家，其110年5至8月含勞健保費之薪資分別
    為25,059元、23,010元、15,566元、35,588元，有薪資明細
    可參，爰以聲請人提出共4個月之薪資平均計算，聲請人所
    得平均為24,806元【計算式：（25,059＋23,010＋15,566＋35,
    588）÷4 ＝24,806，小數點以下四捨五入】。另聲請人現領
    有勞動部勞動力發展署高屏澎東分署照服缺工獎金每月5,00
    0元，有領取獎金存摺影本可稽，此部分應予列計，則聲請
    人現每月所得為29,806元。至聲請人之支出部分，聲請人陳
    稱每月必要支出費用15,946元，雖未提出全部單據供本院審
    酌，惟低於依消債條例第64條之2第1項規定，以111年衛生
    福利部公告每人每月最低生活費之1.2倍即17,076元計算之
    數額，洵堪採信。
㈡、基上，聲請人每月收入扣除必要支出費用後，僅餘13,860元
    （計算式：29,806－15,946＝13,860）。至聲請人名下固有
    台灣人壽保險股份有限公司及富邦產物保險股份有限公司之
    保單，有中華民國人壽保險商業同業公會保險業通報作業資
    訊系統資料查詢結果表可參，惟本院審酌上開保單未解約前
    尚無法用以清償。而聲請人之無擔保或無優先權債務至少已
    達2,213,501元，有債權人陳報狀可參，堪認聲請人有不能
    清償債務之情事，而有更生之原因。此外，復查無聲請人有
    消費者債務清理條例第6條第3項、第8條或第46條各款所定
    駁回更生聲請之事由存在，則聲請人聲請更生，應屬有據。
四、綜上，聲請人聲請更生，為有理由，依首開法條規定，爰裁
    定如主文第一項所示，並命司法事務官進行本件更生程序。
中　　華　　民　　國　　111 　年　　3 　　月　　2 　　日
                  民事庭  法　官　曾吉雄
上為正本係照原本作成。
不得抗告。
中　　華　　民　　國　　111 　年　　3 　　月　　2 　　日
  　                      書記官　潘豐益